臺灣高等法院刑事裁定　　　　　　　　　　　　　　　九十三年度抗字第五二八號
　　抗　告　人　甲○○
右列抗告人因贓物案件，不服台灣板橋地方法院中華民國九十三年八月五日裁定（九
十二年度易字第二六九五號）提起抗告，本院裁定如左：
    主  文
抗告駁回。
    理  由
一、原審裁定意旨略以：
  (一)按上訴期間為十日，自送達判決後起算，刑事訴訟法第三百四十九條前段定有明
    文。又刑事訴訟法第六十二條規定，送達文書，除本章（刑事訴訟法第一編第六
    章）有特別規定外，準用民事訴訟法之規定。而依民事訴訟法第一百三十八條第
    一項、第二項規定：送達不能依前二條規定為之者，得將文書寄存送達地之自治
    或警察機關，並作送達通知書兩份，一份黏貼於應受送達人住居所、事務所、營
    業所或其就業處所門首，另一份置於該送達處所信箱或其他適當位置，以為送達
    。寄存送達，自寄存之日起，經十日發生效力。依此規定，寄存送達生效後，則
    應受送達人究於何時前往領取應送達文書，或並未前往領取，於送達之效力並無
    影響。再按原審法院認為上訴不合法律上之程式者，應以裁定駁回之，同法第三
    百六十二條亦規定甚明。
  (二)抗告人甲○○住所地設於臺北縣三重市○○里○○○○街五十巷八號，此有個人
    基本資料查詢結果一紙在卷可稽，並據其於原審審理時陳明在卷。而原審於九十
    三年五月五日所為九十二年度易字第二六九五號刑事判決於同年五月十八日送達
    於抗告人前開住所地後，因未獲會晤本人亦無受領文書之同居人或受僱人，乃作
    足憑。又依法院訴訟當事人在途期間標準第二條一之規定，抗告人住於原審法院
    所轄臺北縣三重市，其向原審法院為訴訟行為之在途期間為二日。依九十二年九
    月一日施行之刑事訴訟法第六十二條準用同日施行之民事訴訟法第一百三十八條
    第二項規定，經送達之日起十日即五月二十八日斯時，發生寄存送達之效力，計
    算上開上訴期間十日、在途期間二日，算至九十三年六月九日屆滿，而九十三年
    六月九日為星期三，非屬例假日，故該日即為上揭九十二年度易字第二六九五號
    案件上訴期間屆滿日。抗告人遲至九十三年七月三十日方向原審法院提起上訴，
    此有蓋有原審法院上開日期章戳之上訴狀可稽，其上訴自屬違背法律上之程式，
    且無從補正，而予駁回。
二、本件抗告意旨略以：
  (一)抗告人沒有在八十六年六月六日下午三時駕駛牌號CR-8705號三陽喜美自用小客
    車前往北市○○○路四七三號一樓陳彥輝所經營的日發輪胎店作前輪定位，而是
    陳彥輝自己購買贓車無法交代，竟說是抗告人開過去叫他出售。陳彥輝因購買贓
    車被查獲，推說向抗告人購買，實際上無此事。
  (二)法院未傳訊王立正、白聰明到庭查證，祇憑陳彥輝一人之陳述就羅織抗告人之罪
    行，所以提出上訴，雙方對質，以還抗告人清白。而法院認為上訴已逾期駁回上
    訴，實難令人心服。
  (三)法院未將判決書送交抗告人收受，而將掛號信郵寄由郵差按鈴，沒人收信就把信
    件送到派出所，沒有留下任何文件也沒有將通知書黏貼於抗告人門首，以致抗告
    人不知有掛號信，所以寄存送達不合法，為此原裁定顯有不當，請求撤銷原裁定
    ，准予抗告人上訴云云。
三、經查：抗告人住所地設於台北縣三重市○○里○○○○街五十巷八號，此有個人
    基本資料查詢結果可證，並據其於原審法院審理時陳明在卷。而原審將九十二年
    度易字第二六九五號判決正本送達於上開處所，因不獲會晤本人、同居人、受僱
    人，乃作送達通知書兩份，寄存於二重派出所，且已黏貼於門首，此皆有送達證
    書上郵務士所蓋戳章為證（見原審卷第一０二頁）。是抗告人辯稱未留下任何信
    件，亦未黏貼通知書於門首，故寄存送達不合法云云，顯不可採。按依現行刑事
    訴訟法之規定，關於文書之送達，本法未規定者，準用民事訴訟法之規定，此觀
    刑事訴訟法第六十二條即明。又民事訴訟法第一百三十八條第二項規定（九十二
    年二月七日新修正通過，並於九十二年九月一日起施行），寄存送達，自寄存之
    日起，經十日發生效力。意即自九十三年五月十八日之翌日起算十日，於五月二
    十八日發生寄存送達之效力。計算上訴期間十日、在途期間二日，至九十三年六
    月九日屆滿，抗告人遲至九十三年七月三十日始向原審提出上訴，顯已逾期，原
    審以裁定駁回抗告人不合法之上訴，於法尚無不合。本件抗告無理由，應予駁回
    。
四、據上論結，應依刑事訴訟法第四百十二條，裁定如主文。
中　　　華　　　民　　　國　　九十三　　年　　九　　　　月　　　九　　　日
                              台灣高等法院刑事第二十四 庭
                                  審判長法  官  陳  貽  男
                                        法  官  李  世  貴
                                        法  官  陳  憲  裕
右正本證明與原本無異。
不得再抗告。
                                        書記官  劉  育  妃
中　　　華　　　民　　　國　　九十三　　年　　九　　　　月　　　九　　　日
